【裁判字號】    97,易,743
【裁判日期】    970526
【裁判案由】    竊盜
【裁判全文】
臺灣彰化地方法院刑事判決               97年度易字第743號
公  訴  人  臺灣彰化地方法院檢察署檢察官
被      告  乙○○
                    （另案於臺灣彰化監獄執行中）
上列被告因竊盜案件，經檢察官提起公訴（九十七年度偵字第二
二六七五號），本院判決如下：
    主  文
乙○○竊盜，累犯，處有期徒刑月；又攜帶兇器竊盜，累犯，
處有期徒刑柒月，扣案之鐵鉗壹支沒收；應執行有期徒刑捌月，
扣案之鐵鉗壹支沒收。
    事  實
一、乙○○前於民國九十五年五月二十二日，因施用毒品案件，
    經本院以九十五年度訴字第五０九號判決判處有期徒刑七月
    確定；又於九十五年七月三日，因竊盜案件，經本院以九十
    五年度易字第三六九號，判處有期徒刑八月確定；嗣二案經
    定執行刑為有期徒刑一年二月，入監執行後，於九十六年五
    月二日縮短刑期執行完畢。仍不知悔改，竟意圖為自己不法
    所有而為以下之竊盜犯行：
（一）於九十七年一月十一日十五時四十八分變賣前某時（起訴
      書誤載為十八時），在彰化縣田中鎮○○里○○路○段七
      二九巷四三三弄二十二號屋外，徒手竊取丙○○所有之熱
      水器一台（價值約新臺幣【下同】三千五百元）得手，並
      於同日十五時四十八分許，攜往彰化縣田中鎮○路里○○
      路○段二六一之一號不知情之葉世昌所經營之「惠泉資源
      回收場」變賣，所得五百元供己花用。
（二）同年月十六日十五時三十分許，乙○○攜帶其所有，客觀
      上對人之生命、身體構成威脅，足供兇器使用之鐵鉗一支
      ，前往彰化縣二水鄉○○路○段五十六巷十六號前，以鐵
      鉗將螺絲轉開後，竊取甲○所有之農用噴藥馬達一個及掛
      在樹上之電纜線一綑（合計價值約三千元）得手。
    嗣經警至上開惠泉資源回收場執行查贓勤務，查閱回收場內
    收受物品登記簿發現乙○○有變賣紀錄，懷疑其涉有上揭事
    實（一）之竊盜罪嫌，於九十七年一月十六日通知到案後坦
    承上情而查獲。又於同日訊問中，乙○○於未被有偵查犯罪
    職權之機關或公務員發覺前，主動向員警供述其另涉有上揭
    事實（二）之竊盜犯行，並帶同員警至彰化縣田中鎮○○里
    ○○路二七九巷一七０號空屋內起出其行竊所得之農用噴藥
    馬達一個及電纜線一綑（均已發還甲○），並扣得行竊工具
    鐵鉗一支。
二、案經彰化縣警察局田中分局報請台灣彰化地方法院檢察署檢
    察官偵查起訴。
    理  由
一、上開竊盜之犯罪事實，迭據被告乙○○於警、偵訊中暨本院
    審理時坦承不諱，核與被害人丙○○、甲○於警詢中證述失
    竊之情節相符，復經證人即「惠泉資源回收場」負責人葉世
    昌於警詢中證述明確。此外，並有竊盜現場及贓物照片、起
    獲贓物及變賣場所照片、舊貨資源回收業者收受物品登記簿
    、贓物認領保管單等附卷可稽，另有被告所有供竊盜所用之
    鐵鉗一支扣案可佐，堪認被告自白確與事實相符，本件事證
    明確，被告犯行均堪以認定。
二、核被告所為，分別係犯刑法第三百二十條第一項之竊盜罪及
    第三百二十一條第一項第三款之攜帶兇器竊盜罪。被告所犯
    上開二罪，犯意各別，行為互殊，應分論併罰。又被告前於
    九十五年五月二十二日，因施用毒品案件，經本院以九十五
    年度訴字第五０九號判決判處有期徒刑七月確定；又於九十
    五年七月三日，因竊盜案件，經本院以九十五年度易字第三
    六九號，判處有期徒刑八月確定；嗣二案經定執行刑為有期
    徒刑一年二月，入監執行後，於九十六年五月二日縮短刑期
    執行完畢，此有臺灣彰化地方法院檢察署刑案資料查註紀錄
    表及臺灣高等法院被告前案紀錄表等附卷可參，其受此有期
    徒刑執行完畢後，五年內再故意犯本件有期徒刑以上之罪，
    各應依累犯規定加重其刑。再本件犯罪事實欄（二）所示之
    竊盜犯行，係被告於未被有偵查犯罪職權之機關或公務員發
    覺前，即主動向員警陳明該犯罪事實，自首而接受裁判，有
    被告警詢筆錄可按，核與自首之要件相當，併依刑法第六十
    二條前段規定減輕其刑，並先加後減之。爰審酌被告前有竊
    盜前科，素行非佳，有臺灣高等法院被告前案紀錄表在卷可
    憑，及其犯罪之動機、手段、竊盜所得財物之價值，暨被告
    犯後均能承犯行，態度尚稱良好等一切情狀，各量處如主文
    所示之刑，並定應執行刑。扣案之鐵鉗一支，為屬被告所有
    ，並供其犯本件竊盜之用，此據被告供明在卷，併依刑法第
    三十八條第一項第二款宣告沒收。
據上論斷，應依刑事訴訟法第二百九十九條第一項前段，刑法第
三百二十條第一項、第三百二十一條第一項第三款、第四十七條
第一項、第六十二條前段、第五十一條第五款、第三十八條第一
項第二款，刑法施行法第一條之一第一項、第二項前段，判決如
主文。
本案經檢察官蔡曉崙到庭執行職務。
中    華    民    國    97    年    5     月    26    日
                            刑事第六庭
                                法  官  王義閔
以上正本證明與原本無異。
如不服本判決，應於判決送達後10日內，向本院提出上訴書狀，
上訴書狀應「敘述具體上訴理由」，並按他造當事人之人數附繕
本。「切勿逕送上級法院」。
告訴人或被害人對於判決如有不服具備理由請求檢察官上訴者，
其上訴期間之計算係以檢察官收受判決正本之日期為準。
中    華    民    國    97    年    5     月    26    日
                                書記官  陳秀鳳
附錄本案論罪科刑法條全文：
中華民國刑法第320條
（普通竊盜罪、竊佔罪）
意圖為自己或第三人不法之所有，而竊取他人之動產者，為竊盜
罪，處5年以下有期徒刑、拘役或5百元以下罰金。
意圖為自己或第三人不法之利益，而竊佔他人之不動產者，依前
項之規定處斷。
前二項之未遂犯罰之。
中華民國刑法第321條
（加重竊盜罪）
犯竊盜罪而有左列情形之一者，處六月以上、五年以下有期徒刑
：
一、於夜間侵入住宅或有人居住之建築物、船艦或隱匿其內而犯
    之者。
二、毀越門扇、牆垣或其他安全設備而犯之者。
三、攜帶兇器而犯之者。
四、結夥三人以上而犯之者。
五、乘火災、水災或其他災害之際而犯之者。
六、在車站或埠頭而犯之者。
前項之未遂犯罰之。


司法院資訊處製作；財團法人民間司法改革基金會備份。
